【裁判字號】    97,易,509
【裁判日期】    970430
【裁判案由】    竊盜
【裁判全文】
臺灣高雄地方法院刑事判決               97年度易字第509號
公  訴  人  臺灣高雄地方法院檢察署檢察官
被      告  甲○○
上列被告因竊盜案件，經檢察官提起公訴（97年度偵字第9170號
），經本院合議庭裁定改行簡式審判程序，判決如下：
    主  文
甲○○犯如附表一所示之罪，均累犯，各處如附表一主文欄所示
之刑，應執行有期徒刑貳年捌月，扣案附表二編號八之T 型扳手
壹把，沒收。
    事  實
一、甲○○前於民國93年間因毒品案件及違反職役職責案件，經
    國防部南部地方軍事法院93年和審字第295 號分別判處有期
    徒刑10月、1 年6 月，並經定應執行刑2 年確定，甫於95
    年5 月10日縮短刑期執行完畢。詎仍不知悔改，於97年3 月
    間，分別基於為自己不法所有之意圖，在附表一所示之時間
    、地點，持客觀上足以對他人生命、身體產生危害，足供兇
    器使用之T 型扳手1 把，以附表一所示之方法竊取附表一所
    示被害人之機車或車內財物。嗣於97年3 月29日凌晨3 時許
    ，甲○○騎乘於附表一編號2所示之時間、地點所竊得之YB
    3-227 號重型機車，前往附表一編號4 之地點竊取ZI-4772
    號自小客車內之物品時，為警當場查獲，並經甲○○於警詢
    中，犯罪偵查人員尚未發覺其所為附表一編號1 及編號3 之
    犯罪事實前，主動向員警坦承於附表一編號1 及編號3 所示
    之時間、地點竊取附表一編號1 及編號3 之財物，嗣並帶同
    員警尋得前開物品，並接受裁判，並扣得如附表二所示之物
    ，因而查悉前情。
二、案經乙○○訴由高雄縣政府警察局仁武分局報告臺灣高雄地
    方法院檢察署檢察官偵查起訴。
    理  由
一、本件被告所犯係死刑、無期徒刑、最輕本刑為3 年以上有期
    徒刑以外之罪，其於準備程序中就被訴事實為有罪之陳述，
    經法官告知簡式審判程序之旨，並聽取公訴人及被告之意見
    後，經本院依刑事訴訟法第273 條之1 第1 項之規定，裁定
    由受命法官獨任進行簡式審判程序。又本件卷內之物證、書
    證等證據，依同法第273 條之2 規定，不受第159 條第1 項
    關於傳聞法則規定之限制，依法均有證據能力，合先敘明。
二、前揭犯罪事實，業據被告甲○○於本院審理中坦承不諱，核
    與證人即被害人丙○○、丁○○、戊○○、證人即告訴人乙
    ○○於警詢中所證述情節相符，復有扣押筆錄、扣押物品目
    錄表、贓物認領保管單4 紙、蒐證照片14張等在卷可稽，足
    認被告前開自白顯與事實相符，堪以採信。本件事證明確，
    被告上揭犯行，洵堪認定。
三、按刑法第321 條第1 項第3 款之攜帶兇器竊盜罪，係以行為
    人攜帶兇器竊盜為其加重條件，此所謂兇器，其種類並無限
    制，凡客觀上足對人之生命、身體、安全構成威脅，具有危
    險性之兇器均屬之，且祇須行竊時攜帶此種具有危險性之兇
    器為已足，並不以攜帶之初有行兇之意圖為必要（最高法院
    79年臺上字第5253號判例足資參照）。查被告甲○○持以為
    附表一所示犯行所使用之T 型扳手1 把，為金屬材質，質地
    堅硬，有扣案物照片1 張可稽（參警卷第29頁），客觀上自
    足對人之生命、身體、安全構成威脅，均屬兇器無訛。是核
    被告於附表一所示之犯罪事實所為，均係犯刑法第321 條第
    1 項第3 款之攜帶兇器竊盜罪。其所犯如附表一所示之4 罪
    間，犯意各別，行為互殊，應分論併罰。查被告前於93年間
    ，因毒品及違反職役職責案件，有事實欄所載之前科紀錄，
    於95年5 月10日縮短刑期執行完畢之情，有臺灣高等法院被
    告前案紀錄表1 份在卷足佐，其於有期徒刑執行完畢後，5
    年內故意再犯本件有期徒刑以上之各罪，均為累犯，皆應依
    刑法第47條第1 項規定加重其刑。查被告於員警查獲附表一
    編號2 、4 所示之竊盜犯行後，於偵查犯罪機關尚不知附表
    編號1 、3 號所示之犯行為何人所犯前，即主動向高雄縣政
    府警察局仁武分局員警自首，並帶同員警前往取出所竊得之
    物品，並接受裁判等情，此有高雄縣政府警察局仁武分局調
    查筆錄、本院97年4 月24日電話紀錄1 紙在卷可佐，堪認其
    所為附表編號1 號及3 號所示之犯行，均符合刑法自首之要
    件，依刑法第62條規定，就被告此部分之犯行得減輕其刑，
    並依法先加後減之。爰審酌被告正值壯年，竟不思以正途賺
    取財物，僅因貪圖不法利益，率然竊取他人財物，所為並無
    可取，惟念及其犯後坦承犯行，態度尚佳，且所竊得之財物
    於為警查獲後均已返還被害人，兼衡其智識程度、犯罪動機
    、手段等一切情狀，量處如主文所示之刑，並定應執行之刑
    ，以資懲儆。至扣案如附表二編號8 所示之T 型扳手1 支，
    係被告所有供本件犯罪所用之物，業據被告於本院審理中供
    陳在卷，爰依刑法第38條第1 項第2 款之規定，宣告沒收，
    至附表二其餘扣案物，均非被告所有，業據被告陳明在卷，
    且無證據顯示與被告所為本件犯行相關，爰均不為沒收之宣
    告，併此敘明。
據上論斷，應依刑事訴訟法第273 條之1 第1 項、第299 條第1
項前段，第321 條第1 項第3 款、第47條第1 項、第62條、第51
條第5 款、第38條第1 項第2 款，判決如主文。
本案經檢察官吳正中到庭執行職務。
中    華    民    國    97    年    4     月    30    日
                       刑事第十一庭  法  官  黃繼瑜
以上正本證明與原本無異。
如不服本判決應於收受本判決後10日內向本院提出上訴書狀，並
應敘述具體理由，如未敘述上訴理由者，應於上訴期間屆滿後20
日內補提理由書狀於本院（均須按他造當事人之人數附繕本）「
切勿逕送上級法院」。
中    華    民    國    97    年    4     月    30    日
                                     書記官  曾小玲
附錄本判決論罪科刑法條全文：
刑法第321條
犯竊盜罪而有左列情形之一者，處六月以上、五年以下有期徒刑
：
一、於夜間侵入住宅或有人居住之建築物、船艦或隱匿其內而犯
之者。
二、毀越門扇、牆垣或其他安全設備而犯之者。
三、攜帶兇器而犯之者。
四、結夥三人以上而犯之者。
五、乘火災、水災或其他災害之際而犯之者。
六、在車站或埠頭而犯之者。
前項之未遂犯罰之。
附表一：
┌──┬──────┬──────┬───┬─────┬───────┐
│編號│ 時間地點   │ 竊盜方式   │被害人│  竊取財物│  主   文     │
├──┼──────┼──────┼───┼─────┼───────┤
│ 1  │97年3月19日 │持客觀上足供│丙○○│車牌號碼  │甲○○犯攜帶兇│
│    │晚間8 時許，│兇器使用之T │      │OBX-350 重│器竊盜罪，累犯│
│    │在高雄縣鳥松│字型扳手破壞│      │型機車。  │，處有期徒刑捌│
│    │鄉鳥松村公園│車鎖竊取。  │      │          │月，扣案T 型扳│
│    │路「長庚醫院│            │      │          │手壹把，沒收。│
│    │」後門前。  │            │      │          │              │
├──┼──────┼──────┼───┼─────┼───────┤
│ 2  │97年3月28日 │持客觀上足供│丁○○│車牌號碼  │甲○○犯攜帶兇│
│    │晚間8 時許，│兇器使用之Ｔ│      │YB3-227 重│器竊盜罪，累犯│
│    │在高雄市苓雅│型扳手破壞車│      │型機車。  │，處有期徒刑拾│
│    │區○○路802 │鎖竊取。    │      │          │月，扣案T 型扳│
│    │總醫院後門人│            │      │          │手壹把，沒收。│
│    │行道旁。    │            │      │          │              │
├──┼──────┼──────┼───┼─────┼───────┤
│ 3  │97年3 月29日│持客觀上足供│戊○○│汽車音響主│甲○○犯攜帶兇│
│    │凌晨2 時30分│兇器使用之Ｔ│      │機1 、高速│器竊盜罪，累犯│
│    │許，在高雄縣│型扳手敲破車│      │公路回數票│，處有期徒刑捌│
│    │鳥松鄉○○路│牌號碼3S-216│      │12張。    │月，扣案T 型扳│
│    │386 號停車格│2 號自小客車│      │          │手壹把，沒收。│
│    │對面。      │車窗後竊取車│      │          │              │
│    │            │內汽車音響主│      │          │              │
│    │            │機1 台及高速│      │          │              │
│    │            │公路回數票12│      │          │              │
│    │            │張。        │      │          │              │
├──┼──────┼──────┼───┼─────┼───────┤
│ 4  │97年3 月29日│持客觀上足供│乙○○│隨身CD音響│甲○○犯攜帶兇│
│    │凌晨3 時許，│兇器使用之T │      │1台 現金  │器竊盜罪，累犯│
│    │在高雄縣鳥松│型扳手，敲破│      │446 元。  │，處有期徒刑拾│
│    │鄉鳥松村公園│車牌號碼ZI-4│      │          │月，扣案T 型扳│
│    │路4 號停車格│772 號自小客│      │          │手壹把，沒收。│
│    │。          │車車窗後，竊│      │          │              │
│    │            │取車內隨身CD│      │          │              │
│    │            │音響1 台及現│      │          │              │
│    │            │金新台幣446 │      │          │              │
│    │            │元。        │      │          │              │
└──┴──────┴──────┴───┴─────┴───────┘
附表二：
┌───┬────────┬─────┬────┐
│編號  │  品    名      │ 單    位 │ 數  量 │
├───┼────────┼─────┼────┤
│  1   │汽車音箱主線    │    台    │   1    │
├───┼────────┼─────┼────┤
│  2   │交通部國道高速公│    張    │   12   │
│      │路局回數票證    │          │        │
├───┼────────┼─────┼────┤
│  3   │凱蒂貓隨身CD    │    台    │   1    │
├───┼────────┼─────┼────┤
│  4   │50元硬幣        │    枚    │   4    │
├───┼────────┼─────┼────┤
│  5   │10元硬幣        │    枚    │   22   │
├───┼────────┼─────┼────┤
│  6   │5元硬幣         │    枚    │   3    │
├───┼────────┼─────┼────┤
│  7   │1元硬幣         │    枚    │   11   │
├───┼────────┼─────┼────┤
│  8   │T型板手         │    支    │   1    │
├───┼────────┼─────┼────┤
│  9   │斜口鉗          │    支    │   1    │
├───┼────────┼─────┼────┤
│ 10   │手電筒          │    支    │   2    │
├───┼────────┼─────┼────┤
│ 11   │OBX-350號重機車 │    輛    │   1    │
└───┴────────┴─────┴────┘


司法院資訊處製作；財團法人民間司法改革基金會備份。
